臺灣高等法院刑事裁定
109年度毒抗字第150號
抗  告  人
即  被  告  趙居燕


上列抗告人即被告因違反毒品危害防制條例案件，不服臺灣基隆
地方法院中華民國109年7月21日裁定（109年度毒聲字第17號）
，提起抗告，本院裁定如下：
    主  文
抗告駁回。                                             
    理  由
一、原裁定意旨略以：抗告人即被告趙居燕前因觀察、勒戒案件
    ，經原審以109年度毒聲字第17號裁定抗告人應送勒戒處所
    觀察、勒戒，上開裁定已於民國109年7月7日送達抗告人之
    住所，由抗告人親自簽收，有原審裁定及送達證書在卷可稽
    。而本件抗告期間為5日，應自送達裁定之翌日即109年7 月
    8日起算5 日，即至同年月12日抗告期滿，惟該日適逢例假
    日，應以例假日之次日為抗告期滿日，即抗告人至遲應於10
    9年7月13日向原審提出抗告狀，始為合法，竟遲至同年月16
    日始向原審提出抗告書狀，此有該抗告狀暨其上原審收狀戳
    章可憑，顯已逾抗告期間，其抗告即屬不合法律上之程式，
    且無從補正，應逕予駁回等語。
二、抗告意旨略以：抗告人已知錯悔改，因家人遷至美國居住十
    多年，抗告人自己獨住，已有2份代班工作，每週約3至4次
    打工，時間不固定，領日薪，需付家庭基本開銷及自己日常
    生活費用，如入勒戒處所，便喪失謀生費用云云。
三、按抗告期間，除有特別規定外，為5日，自送達裁定後起算
    ；原審法院認為抗告不合法律上之程式，或法律上不應准許
    ，或其抗告權已經喪失者，應以裁定駁回之，刑事訴訟法第
    406條前段、第408條第1項前段分別定有明文。 
四、查抗告人因違反毒品危害防制條例案件，經原審於109年6月
    30日裁定命抗告人應送勒戒處所觀察、勒戒，其期間不得逾
    2月，於109年7月7日將該裁定正本送達抗告人住所即基隆市
    ○○區○○路00巷000號，由抗告人收受，此有卷附原審法院送
    達證書可稽（見原審卷第17頁）。抗告人對於該裁定不服，
    提起抗告，此項抗告期間既無特別規定，依前開規定，自為
    5日，又抗告人住所係在原審法院所在地之基隆市，無庸加
    計在途期間，則自送達裁定之翌日即109年7月8日起算，至
    同年月13日（為星期一），其抗告期間即已屆滿（因期間之
    末日即同年月12日為星期日，故以星期日之次日代之）。乃
    抗告人延至同年月16日始向原審提起抗告，有其書狀上所蓋
    原審法院收狀章戳可憑（見原審卷第21頁），顯已逾越法定
    抗告期間，且無從補正，原審因而裁定駁回其抗告，於法並
    無違誤。抗告意旨並未具體指摘原裁定以其抗告逾期而駁回
    其抗告，究有如何之違法或不當，猶以原審先前所為令入勒
    戒處所之裁定當否為實體上之爭執，其抗告難認有理由，自
    應予駁回。 
據上論斷，應依刑事訴訟法第412條，裁定如主文。
中　　華　　民　　國　　109 　年　　9 　　月　　16　　日
                  刑事第十六庭  審判長法　官  葉騰瑞
                                      法　官  廖紋妤
                                      法　官  陳芃宇
以上正本證明與原本無異。
不得再抗告。
                                      書記官  李佳芬
中　　華　　民　　國　　109 　年　　9 　　月　　17　　日